Collaboratrice scientifique

Langues: français, allemand, anglais

Profil

Scientifique diplômée au bénéfice de plusieurs années d'expérience de gestionnaire (projet / produit / clientèle) dans le milieu public et privé.

Souhaits professionnels

Poste de gestionnaire de projet avec un travail diversifié faisant appel à mes aptitudes d'analyse et orienté vers la création de valeur positive pour la société et l'environnement.



Valérie Coudrain

+41 (0)76 208 46 27 | vcoudrain@gmail.com Giselstrasse 13, 8925 Ebertswil

35 ans Célibataire, sans enfants Nationalité suisse Permis de voiture cat. B

EXPÉRIENCE PROFESSIONNELLE

Depuis 01/2019

COLLABORATRICE ADMINISTRATIVE | GYR EDELMETALLE AG | BAAR (CH)

Société active dans le recyclage et la vente de métaux précieux au niveau national

- Conduite de projet (contact fournisseurs, gestion des stocks, administration)
- Chargée de clientèle FR/D (conseil, prise de commande, gestion des réclamation)
- Chargée de la responsabilité sociale et environnementale de l'entreprise
- Secrétaire de direction

09/2016 - 12/2017

CHERCHEUSE POST-DOCTORANTE | IMBE | AIX-EN-PROVENCE (FR)

Institut Méditerranéen de Biodiversité et d'Ecologie marine et continentale

- Participation à diverses sessions de travail et conférences internationales
- Recherche, synthèse et analyse de littérature scientifique
- Rédaction de projet pour appel d'offre

01/2016 - 07/2016

COLLABORATRICE SCIENTIFIQUE | UICN | GLAND (CH)

Union internationale pour la conservation de la nature

- Vérification et rédaction de rapports de projets
- Révision des évaluations pour la Liste Rouge des espèces menacées
- Participation aux stratégies de collecte de fonds

09/2014 - 08/2015

CHERCHEUSE POST-DOCTORANTE | INRA | VERSAILLES (FR)

Institut national français de la recherche agronomique

- Traitement et analyses de données scientifiques
- Rédaction d'articles scientifiques
- Préparation d'exposés et présentation lors de conférences internationales

12/2013 - 07/2014

ENSEIGNANTE | ÉCOLE PRIMAIRE DU GROS-SEUC | DELÉMONT (CH)

- Préparation de documents pédagogiques
- Gestion de classe

FORMATIONS

2010 - 2013 DOCTORAT EN ÉCOLOGIE ET ÉVOLUTION

Université de Berne & Centre de Recherche Agroscope, Zurich, Suisse

2007 - 2009 MASTER EN ÉCOLOGIE ET ÉVOLUTION

OPTION BIOLOGIE DE LA CONSERVATION

Université de Berne, Suisse

2004 - 2007 BACHELOR EN BIOLOGIE

OPTION ZOOLOGIE

Université de Berne, Suisse

2004 - 2007 MATURITÉ FÉDÉRALE BILINGUE (FRANÇAIS-ALLEMAND)

OPTION BIOLOGIE-CHIMIE

Lycée cantonal de Porrentruy, Suisse

EXPÉRIENCES COMPLÉMENTAIRES

2014 - 2017 TRADUCTRICE BÉNÉVOLE FRANÇAIS-ANGLAIS

A Rocha Suisse, Organisation de protection de la nature

2016 SUIVI D'UN TRAVAIL DE MASTER EN SCIENCES SOCIALES

Fachhochschule Nordwestschweiz

2012 et 2014 ÉCOLES D'ÉTÉ EN BIOLOGIE ET ÉCOLOGIE

Labex TULIP, France et CUSO, Suisse

2009 STAGE DE 6 MOIS EN GESTION DE PROJET

BIODOVERSITÉ DES PRAIRIES SÈCHES

A Rocha Suisse

2009 COURS DE MANAGEMENT DE PROJET

Centre PLURAL, Suisse

2004 et 2007 STAGES DE 2 MOIS COMME ASSISTANTE DE RECHERCHE

ESPÈCES INVASIVES ET LUTTE BIOLOGIQUE
CAB International, Suisse et Angleterre

LANGUES INFORMATIQUE

Français - Langue maternelle Microsoft Office - Avancé

Allemand - Avancé (niveau C2) Programmation R - Intermédiaire

Anglais - Avancé (niveau C2) Langage SQL - Élémentaire